臺灣高等法院刑事裁定　　　　　　　　　 96年度抗字第771號
抗　告　人　甲○○
上列抗告人因聲請撤銷緩刑案件，不服臺灣桃園地方法院中華民
國96年7月19日裁定（96年度撤緩字第90號），提起抗告，本院
裁定如下：
    主  文
抗告駁回。
    理  由
一、按於中華民國九十四年一月七日刑法修正施行前，受緩刑之
    宣告，九十四年一月七日修正刑法施行後，仍在緩刑期內者
    ，適用九十四年一月七日修正施行之刑法第七十五條、第七
    十五條之一及第七十六條規定，刑法施行法第六條之一定有
    明文。又受緩刑之宣告，有緩刑期內因故意犯他罪，而在緩
    刑期內受得易科罰金之有期徒刑、拘役或罰金之宣告確定者
    ，足認原宣告之緩刑難收其預期效果，而有執行刑罰之必要
    ，得撤銷其宣告，亦為刑法第七十五條之一第一項第二款所
    明定。
二、查抗告人因恐嚇案件，經臺灣桃園地方法院於民國（下同）
    九十四年八月三十日以九十四年度桃簡字第二０二八號判決
    科處罰金銀元五千元，緩刑二年，於九十四年十二月十九日
    確定。其復於緩刑期內之九十五年七月四日，更犯違反保護
    令案件，經臺灣桃園地方法院於九十五年十一月三十日以九
    十五年度桃簡字第一八八八號判決判處有期徒刑三月，於九
    十六年三月二十七日經駁回上訴確定。而抗告人係於九十四
    年一月七日修正刑法施行前，受上開緩刑之宣告，且於九十
    四年一月七日刑法修正後，仍在緩刑期內，依前揭刑法施行
    法第六條之一規定，其原所受緩刑之宣告應否撤銷，即應適
    用九十四年一月七日修正施行之刑法第七十五條、第七十五
    條之一及第七十六條規定為裁量。茲審酌抗告人係因恐嚇、
    傷害其妻裴氏雲，經原審法院科處罰金銀元五千元、緩刑二
    年確定在案，詎料其在緩刑期間，猶未能心生警惕，謹言慎
    行，於本案緩刑期間初期，即無視有被撤銷緩刑宣告之可能
    ，再對其妻裴氏雲為違反保護令犯行，顯然漠視法令之禁制
    ，且欠缺自律能力，未見任何悔悟之意，足認原宣告之緩刑
    ，難收預期改過遷善之效果，而有執行刑罰之必要。原審法
    院本此見解，依檢察官之聲請，裁定撤銷抗告人之上開緩刑
    宣告，核無不合。
三、抗告意旨略以：抗告人與越南妻子結婚八年以來，處處體諒
    她，也處處幫助越南娘家。妻子想回越南，就是沒錢也想辦
    法借貸讓他回越南看娘家親人。結果得到的不是妻子的安慰
    與諒解，而是家暴。現因家裡沒有餘錢，如果不努力上班，
    錢從哪裡來。小孩要吃要用要上大學。結婚八年才知妻子有
    憂鬱及躁鬱症，聽別人告知認抗告人在外吸毒、玩女人，如
    抗告人不顧家，就不會回家照顧小孩與妻子。八年吃盡妻子
    的苦，得不到妻子諒解鼓勵，人生不知該何去何從等語。
四、惟查抗告意旨所稱各節，無論是否屬實，均與抗告人所受緩
    刑宣告應否撤銷之法律上判斷無關，亦不足資為有利於抗告
    人之論據。本件抗告，仍為無理由，應予駁回。
五、據上論結，應依刑事訴訟法第四百十二條，裁定如主文。
中　　華　　民　　國　　96　　年　　8 　　月　　23　　日
 　　　　　　 　　刑事第十九庭  審判長法　官　尤豐彥
                                  　　法　官　魏新國
                                  　　法　官　宋　祺
以上正本證明與原本無異。
不得再抗告。
                                      書記官　王韻雅
中　　華　　民　　國　　96　　年　　8 　　月　　23　　日
